# 新收入准则下 EPC 合同收入确认

提问人：放晴的微笑 时间：2022-05-07 17:18:05
陈版好！请问EPC总承包合同下，如何区分单项履约义务？从准则规定看，个人判断：
1 、“履约义务既包括合同中明确的承诺“—合同中单独对设计、设备、工程定价”“也包括由于企业已公开 宣布的政策、特定声明或以往的习惯做法等导致合同订立时客户 合理预期企业将履行的承诺”—从业主方角度看，会参与供应商的选择，但不会具体指定，更期望项目整体交付，非单项
2 、第十条，企业向客户承诺的商品同时满足下列条件的，应当作为可明确区分商品：
“（一）客户能够从该商品本身或从该商品与其他易于获得资 源一起使用中受益；”—业主倾向整体交付，单独设备、设计、施工等无法产生收益，也亦非“易于”获取（技术、资金两方面）
“（二）企业向客户转让该商品的承诺与合同中其他承诺可单 独区分。”—合同中单独定价，可区分
3 、下列情形通常表明企业向客户转让该商品的承诺与合同中 其他承诺不可单独区分：
“1．企业需提供重大的服务以将该商品与合同中承诺的其他 商品整合成合同约定的组合产出转让给客户。”—整体交付，需对设计、设备、工程组合转让
“2．该商品将对合同中承诺的其他商品予以重大修改或定 制。”—基本按照设计阶段方案执行，如果设计方案验收，设备采购、工程施工，存在业主方可以寻找其他第三方实施的可能性“3．该商品与合同中承诺的其他商品具有高度关联性。“—从项目开始整体方案设计看，各项承诺是具备高度关联性的，对技术、实施资质有一定要求，但不是不可替代。
从目前查询光伏类EPC项目案例中看，普遍做法是分单项确认。实务中碰到的案例，EPC方同时承担了部分融资、资源整合的功能，请问能否整体识别未一项履约义务、终验确认。

回答人：chenyiwei
对于EPC项目，可以参考系统集成业务的相关考虑，确定能否将不同履约内容分别识别为单项履约义务。例如，如果设计服务可单独提供，在设计阶段完成后对设计方案不会再有较大更动的，则可以认为设计是单项履约义务。对于设备采购和安装调试，也可以参考该原则区分是否分别构成单项履约义务。
对融资成分应单独予以分拆，在后续收款期间内确认利息收入。